【裁判字號】    89,簡上,819
【裁判日期】    900711
【裁判案由】    清償債務
【裁判全文】
臺灣臺北地方法院民事判決  八十九年度簡上字第八一九號
    上  訴  人  豪門傳播事業有限公司
    法定代理人  甲○○
    被  上訴人  太陽衛星電視股份有限公司
                              .
    法定代理人  乙○○      住.
    訴訟代理人  丙○○      住.
右當事人間請求清償債務事件，上訴人對於中華民國八十九年十月二十七日本院台北
簡易庭八十九年度北簡字第五二四五號第一審判決提起上訴，本院判決如左：
    主  文
上訴駁回。
第二審訴訟費用由上訴人負擔。
    事  實
甲、上訴人方面：
  一、聲明：原判決廢棄，被上訴人之第一審之訴及假執行之聲請均駁回。
  二、陳述：除與原審判決書所載者相同茲予引用外，補稱：
  （一）依兩造於八十八年八月簽定之「專案製作及託播合約書」第二之三條規定，
        被上訴人已行使合約中之重播權益三十次，嗣前開合約於八十九年一月四日
        到期，兩造並未續約，惟被上訴人竟私自於八十九年一月十八日至同年四月
        二十五日公開播放十五集，被上訴人已違反著作權法第四十條之規定，依每
        小時約有七百秒廣告，廣告收費每十秒新台幣（下同）三百七十元計算，被
        上訴人播放十五集所得利益三十八萬八千五百元應由兩造共享。另依前開合
        約書第三之五條之規定，上訴人仍有廣告九千秒之權益，經兩造協議每十秒
        以三百五十元為基準，被上訴人尚應給付三十一萬五千元，該部分上訴人主
        張與被上訴人之請求抵銷。
  （二）又被上訴人所稱重播並無廣告收入云云，實乃不負責任之說法。而本件合約
        總價為七十八萬元，上訴人已支付三十四萬元，另被上訴人總監丙○○另要
        求上訴人須再支付二十六萬元，上訴人並經支付十萬元予證人曹申君，另系
        爭合約書中多項條款經被上訴人口頭告知修正，如回饋秒數為九千秒等部分
        ，被上訴人應予遵守。另被上訴人主張上訴人須支付全部價款始可取得全部
        節目帶，又與上訴人與他公司合作之情形不同，顯無理由。
  三、證據：除援用原審之立證方法外，補提報紙節目表影本一份、太陽衛星電視機
      構廣告託播單影本一份、支票影本一份、錄音帶一捲及譯文一份為證。
乙、被上訴人方面：
  一、聲明：駁回上訴。
  二、陳述：除與原審判決書所載者相同茲予引用外，補稱：
  （一）上訴人所稱節目所延伸之權利金，應指節目售予第三者所產生之利潤，因本
        節目並未售予第三人自無權利金侵害之問題，更何況上訴人尚欠尾款四十四
        萬元乃上訴人所不爭執。
  （二）又重播節目被上訴人並無獲益，且上訴人主張每十秒三百七十元之廣告費亦
        屬過高，另依合約第三之五條規定，雖有被上訴人回饋廣告秒數一萬二千秒
        之約定，惟因上訴人招商不力，並非被上訴人不給，更何況合約期限早已屆
        滿，被上訴人已無權利可再行主張。
  三、證據：除援用原審之立證方法外，補提台北市政府建設局函及營利事業登記證
      影本各一份為證。
    理    由
一、程序方面：本件被上訴人原名超級太陽傳播股份有限公司，嗣經更名為太陽衛星
    電視股份有限公司，業有台北市政府建設局八十九年七月八日北市建商二字第八
    九三０六四九二號函在卷可資佐證，經核其僅為公司名稱之更正，尚無礙其法人
    格之同一性及其具有訴訟主體之當事人能力，合先敘明。
二、本件被上訴人起訴主張：兩造於民國八十八年九月間，簽訂「專案製作及託播合
    約書」，依約由上訴人委託原告製作及託播「兩輪新視界」摩托車節目作公開播
    送使用，每集費用為六萬元（稅外加），總共製作及播出為十三集，總費用為七
    十八萬元，詎被上訴依約製播完畢后，上訴人迄仍積欠尾款總計四十四萬元；另
    所謂權利金延伸，係指節目帶售予第三者，所產生之利潤，然本節目並未售予他
    人，自無權利金延伸之問題；又合約一萬二千秒之廣告秒數被上訴人並不是不給
    ，而是上訴人招商不力，無廣告來源可以託播，責任不在被上訴人，且被上訴人
    未同意上訴人未使用之九千秒廣告秒數以十秒三百五十元折抵；另被上訴人於一
    季播完後，只重播一次，並無獲利，因收視率低，無廣告收入，上訴人不得主張
    抵銷各情。上訴人則主張：被上訴人自八十九年一月十八日至同年四月二十五日
    公開播放十五集，所受利益三十八萬八千五百元依約應由兩造共享，另依上訴人
    與被上訴人之口頭約定，被上訴人承諾將上訴人未利用之九千秒廣告以三百五十
    元折算，是上訴人可抵銷三十一萬五千元各節。
三、兩造不爭之點：依系爭「專案製作及託播合約書」之約定，上訴人尚未支付尾款
    四十四萬元。
四、兩造爭點：上訴人可否以被上訴人重播系爭節目十五集所受之利益及被上訴人應
    回饋之九千秒廣告秒數折算金額抵銷本件四十四萬元尾款？茲析述如下：
（一）按「當事人主張有利於己之事實者，就其事實有舉證之責任。」民事訴訟法第
      二百七十七條定有明文。經查：本件上訴人主張抵銷之標的有二：
  １、被上訴人擅自從八十九年一月十八日起至同年四月二十五日止重播十五集，計
      受有三十八萬八千五百元廣告利益二分之一即十九萬四千二百五十元部分：查
      被上訴人就前開重播之事實固不否認，惟被上訴人否認因該重播受有前開利益
      ，則依前述舉證責任分配之原則，上訴人即應就被上訴人如何獲有廣告利益十
      九萬四千二百五十元為舉證。經查：上訴人原雖主張請求調查電視廣告上檔紀
      錄表、廣告秒數計費標準ＡＣ尼爾森收視調查紀錄表與收視收入，惟就如何為
      上項之調查，並未據上訴人說明，本院實無從加以調查，況於九十年四月二十
      日本院行準備程序時，經訊以上訴人有何證據調查，上訴人亦稱無證據調查（
      詳該日準備程序筆錄），準此，就被上訴人重播十五集受何人託播廣告？共計
      播出廣告幾秒？每秒收取多少廣告費用？等重要事實，均屬無法證明，本院實
      尚難僅憑上訴人片面泛稱每小時有七百秒廣告，每十秒廣告費為三百七十元，
      即遽認定被上訴人因而必定受有十九萬四千二百五十元廣告利益。茲被上訴人
      該部分之獲利上訴人既無法證明，上訴人自不得主張抵銷十九萬四千二百五十
      元。至上訴人所提之廣告託播單影本，並未有被上訴人之任何簽章，且非針對
      系爭十五集節目所為，是亦不得憑為有利於上訴人之認定，應併敘明。
  ２、兩造協議以每十秒三百五十元折抵九千秒廣告秒數所得三十一萬五千元部分：
      上訴人雖以前述折抵內容業經與乙○○口頭約定，並有其與證人曹申君之錄音
      帶為證，但查：該錄音帶之內容僅得證明證人曹申君曾與其談論廣告秒數折抵
      之情事，上訴人與乙○○口頭約定時證人曹申君既未在場，其縱於前開錄音帶
      內容附和上訴人之說法，亦無法以此即證上訴人與乙○○有口頭約定之事實，
      更何況證人曹申君於九十年四月十日本院準備程序時復到庭結證稱：到底有無
      約定廣告以十秒為三百五十元，不是我決定的，我不知道等語（詳該日筆錄）
      。準此，於上訴人無法就雙方協議折抵廣告秒數之事實為更積極舉證使本院產
      生對其有利認定憑信之前提下，本院實難僅憑前開錄音帶之內容即認上訴人有
      與乙○○口頭約定折抵廣告秒數之事實。茲前開折抵秒數之事實既屬無法證明
      ，上訴人主張抵銷三十一萬五千元亦無理由。另上訴人另提之支票影本一紙，
      因係由曹申君簽收，亦無抵銷本件尾款之問題，且亦無法憑該支票影本證明兩
      造間確有約定折抵廣告秒數之事實，茲併陳明。
（二）從而，被上訴人請求上訴人給付尚欠之四十四萬元，及自起訴狀繕本送達之翌
      日即八十九年四月廿六日起至清償日止，按年息百分之五計算之利息，為有理
      由，應予准許。原審以上訴人無法舉證抵銷之主張，並駁回上訴人抵銷之請求
      ，洵有理由，應予維持，上訴人仍執前詞為抵銷之主張，並主張廢棄原判決，
      尚無理由，應予駁回。至上訴人另以被上訴人未交付節目帶云云，惟該部分與
      本件尾款之支付並無同時履行抗辯之關係，更何況上訴人並未付清尾款，故屬
      另一問題，尚與本件無涉，應併加說明。
五、本件事證已明，兩造其餘主張及陳述，尚不影響本判決之結果，乃不一一論列，
    併敘明之。
六、據上論結，本件上訴為無理由，依民事訴訟法第四百三十六條之一第三項、第四
    百四十九條第一項、第七十八條、第四百六十三條，決如主文。
中      華      民      國    九十      年      七      月    十一      日
                                民事第五庭審判長  法    官  王碧芳
                                                  法    官  高偉文
                                                  法    官  詹駿鴻
右為正本係照原本作成
不得上訴
中      華      民      國    九十      年      七      月     十一     日
                                                法院書記官  林淑玉


司法院資訊處製作；財團法人民間司法改革基金會備份。
